---
title: "Lab5. Рынок недвижимости в Москве"
author: "Alexey Klimov"
date: "`r format(Sys.time(), '%d %B, %Y')`"
output:
  github_document:
    toc: yes
  html_document:
    self_contained: no
    toc: yes
    toc_float:
      collapsed: no
      smooth_scroll: no
always_allow_html: yes
---

# Текст задания доступен [по ссылке](https://docs.google.com/document/d/1J6iW5QnxXUECdo7fKcBOLXqgdiRpFc_fKhKM5uAmClk)

# Загрузка нужных пакетов и хорошие настройки

```{r setup}
options(scipen = 10, digits = 2, OutDec = '.')
knitr::opts_chunk$set(
  cache = TRUE
  , echo = FALSE
  , autodep = TRUE
  , encoding = "UTF-8"
  , dpi = 96
  , global.par = TRUE
  , par = TRUE
  , crop = TRUE
  , comment = NA
  )
```

Если следующий блок кода выдает ошибки, то нужно доставить необходимые библиотеки

```{r, echo = TRUE}
library(pander)
library(tidyverse) # Наше все
library(forcats) # Работа с факторными переменными
library(rvest) # Считываем таблицы из интернета
library(selectr) # Поддкржка xpath и css селекторов
library(stringi) # Операции с кодировкой строк
library(lubridate) # Работа с датами
library(tsoutliers) # Определение выбросов во временных рядах
```

# Служебные функции

* `save_url` - для сохранения страниц с обработкой javascript
* `write` - для сохранения файлов с одновременным созданием необходимых поддиректорий
* `apply_function_to_column`, `apply_function_to_column` - применение функции к колонке и нескольким колонкам (аналог apply)
* `remove_whitespace`

```{r, include=FALSE}
save_url <- function(url, file_name = NULL) {
  library(RSelenium)
  library(wdman)
  tryCatch({
    pjs <- wdman::phantomjs()
    
    rD <- RSelenium::rsDriver(browser = "phantomjs", verbose = FALSE)
    
    remDrv <- rD[["client"]]
    remDrv$navigate(url)
    
    page <- remDrv$getPageSource()[[1]]
    
    if (!is.null(file_name)) {
      write(page, file = file_name)
    } else {
      return(page)
    }
  }, finally = {
    pjs$output()
    pjs$stop()
  })
}

write <- function(x, file = "data", ...) {
  dir.create(file.path(dirname(file)), showWarnings = FALSE, recursive = TRUE)
  base::write(x = x, file = file, ...)
}

apply_function_to_column <- function(data, varname, func) {
  library(lazyeval)
  varval <- lazyeval::interp(~func(varname), varname = as.name(varname), func = func)
  data <- data %>% mutate_(.dots = setNames(list(varval), varname))
  return(data)
}

apply_function_to_columns <- function(data, columns, func) {
  for (i in columns) {
    data <- apply_function_to_column(data, varname = i, func = func)
  }
return(data)
}

remove_whitespace <- function(x) {
  library(stringr)
  # x <- str_replace_all(x, " ", "") # Bad - didn't strip non-breakable spaces
  x <- str_replace_all(x, "[[:space:]]", "");
  return(x)
}
```

# Загрузка данных

Берем данные с restate.ru (исходный код страниц для Москвы и Санкт-Петербурга сохранен в папке `data/raw_html`).

```{r}
# Generate data
moscow_url <- "http://www.restate.ru/graph/?id=1&sh=1&d=2&r1=2&o%5B%5D=1&o%5B%5D=2&o%5B%5D=3&curs%5B%5D=&curs%5B%5D=usd&curs%5B%5D=eur&period=1&relation=oil#gr1"
moscow_filename <- "./data/raw_html/moscow.html"

spb_url <- "http://www.restate.ru/graph/?id=1&sh=1&d=2&r1=1&o%5B%5D=1&o%5B%5D=2&o%5B%5D=3&curs%5B%5D=&curs%5B%5D=usd&curs%5B%5D=eur&period=1&relation=oil#gr1"
spb_filename <- "./data/raw_html/spb.html"

if (!file.exists(spb_filename)) write(save_url(spb_url), file = spb_filename)

if (!file.exists(moscow_filename)) write(save_url(moscow_url), file = moscow_filename)
```

## Считываем данные из таблиц

Здесь нам поможет пакет `rvest` и его функции `html_node`, `html_table`. Подсказка - исходная таблица находится в css-селекторе — "div.chart table". Делается это так: `html_table_node <- html_node(x = read_html(filename), css = "div.chart table")`
и `realty_data <- html_table(html_table_node, fill = TRUE, dec = ",")`.


Затем данные и даже сами имена переменных нужно отчистить (например, я использовал пакет `stringi` начиная с такого `names(data) %>% stri_trans_tolower %>%
  stri_trans_general("latin") %>% stri_trans_general("latin-ascii") %>% iconv(to = 'ASCII//TRANSLIT')`)
