---
title: "Описание результатов"
author: "Alexey Klimov"
date: "19 05 2017"
output: rmarkdown::github_document
keep_md: yes
---

```{r setup, include=FALSE}
options(scipen = 10, digits=2, OutDec = '.')
library(tidyverse)
```


```{r cars}
summary(cars)
```

# Как грамотно описать результаты вывода статистических пакетов

## Для корреляций

```{r}
cor1 <- cor.test(cars$speed, cars$dist)
```

*При росте одной переменной вторая тоже увеличивается*

С ростом стокрости значимо увеличивается пройденное расстояние ($r_{Пирсона}=`r cor1$estimate`$, $p=`r cor1$p.value`$, $N=`r nrow(cars)`$)

## Проверка различий в двух групах (T-test Стьюдента)

*Значение числовой переменной в друх группах отличается*

Будем сравнивать 4 и 8 цилиндровые машины. В первую группу попадут машины где 4 цилидра, во вторую — где 8.

```{r pressure}
cars4_8 <- mtcars %>% filter(cyl == 4 | cyl == 8) %>% mutate(cyl=factor(cyl))
A <- cars4_8 %>% filter(cyl == 4)
B <- cars4_8 %>% filter(cyl == 8)
t_test1 <- t.test(A$hp, B$hp)
```

В результате сравнения мощности двигателя между группами машин c 4 цилиндрами ($mean=`r A %>% summarise(mean=mean(hp))`$, $N=`r nrow(A)`$) и группой с 8 цилиндрами ($mean=`r B %>% summarise(mean=mean(hp))`$, $N=`r nrow(B)`$) с показало значимые различия $t(2,`r t_test1$parameter`)=`r t_test1$statistic`$, $p=`r t_test1$p.value`$. Мощность машин с 8 цилиндрами была выше `r B %>% summarise(mean=mean(hp))` л.с. против `r A %>% summarise(mean=mean(hp))` л.с.

## LM

*Выходная перменная зависит от одного или нескольких предикторов*

```{r}
lm1 <- lm(hp ~ cyl * am, data = mtcars)
```


```{r, results="asis"}
lm1
```

Из вывода линейной модели нужно привести:
*$R^2$, $N$, $p-value$, F-статистику*

Для каждого регрессора (предиктора) желательно привести $\beta-коэффициента$ либо t-значние либо $SE$ + значимость

Нагляднее всего график:

```{r}
library("sjPlot")
sjPlot::sjp.int(lm1)
```

